# 地产集团转让项目公司收益权

提问人：yuanmohai 时间：2022-12-12 14:39:05
请教陈版主和各位大神：
A地产集团设置了一种模式，A、合作方、基金成立一家房地产开发企业（项目公司），负责拿地、开发、销售。A集团在董事会席位占2/3以上，控制项目公司。开发期间根据情况，A集团将项目公司属于A的收益权部分/全部作价转让给合作方。但表决权不变
这种模式下，转让收益权是执行金融工具准则，还是收入准则？转让收益权是否会影响A集团的并表？

回答人：chenyiwei
建议详细了解该交易的背景和背后商业逻辑：
“开发期间根据情况，A集团将项目公司属于A的收益权部分/全部作价转让给合作方。但表决权不变”：这是否属于明股实债，即以项目收益权为质押的融资？日后有无回购安排？处置价格和日后回购价格（如有回购安排）分别如何确定？为何处置后表决权比例不变？